臺灣臺中地方法院刑事判決　　　　　　　　　　　　　九十一年度訴字第八六四號
　　公　訴　人　臺灣臺中地方法院檢察署檢察官
　　被　　　告　甲○○
右列被告因毒品危害防制條例案件，經檢察官提起公訴（九十一年度毒偵字第七三八
號），本院判決如左：
    主  文
甲○○連續施用第一級毒品，處有期徒刑壹年。
    事  實
一、甲○○曾因施用毒品案件，經送觀察、勒戒後，認無繼續施用毒品傾向，經臺灣
    臺中地方法院檢察署檢察官於民國八十七年十一月二十日，以八十七年度偵字第
    二四二六九號處分書為不起訴處分確定；復因施用第一級毒品，再送觀察、勒戒
    後，認有繼續施用毒品傾向，經臺灣臺中地方法院檢察署檢察官以八十九年度聲
    戒字第一○八三號聲請令入戒治處所施以強制戒治，由本院於八十九年八月五日
    ，以八十九年毒聲字第四八一一號裁定令入戒治處所施以強制戒治，後經本院於
    九十年二月二十三日，以九十年毒聲字第九三○號裁定停止戒治，所餘戒治期間
    付保護管束，再由本院以九十年毒聲字三八三六號裁定撤銷停止戒治，所餘期間
    令入戒治施以強制戒治，又甲○○施用第一級毒品部分，經臺灣臺中地方法院檢
    察署檢察官以八十九年度毒偵字第四六四八號起訴書提起公訴，於八十九年九月
    六日，由本院以八十九年度訴字第一八三一號判決，判處甲○○有期徒刑十月。
    詎甲○○復基於施用第一級毒品海洛因之概括犯意，自九十年七月間某日起，至
    同年十一月十八日十八時許止，於停止強制戒治期間及撤銷停止強制戒治令入戒
    治處所執行前，在臺中市○○路與豐樂路口附近加油站廁所內等處，以針筒注射
    方式，連續施用第一級毒品海洛因多次。嗣於九十年十一月二十二日零時四十分
    許，因竊盜案件為警查獲，經採集尿液送驗而查知上情。
二、案經苗栗縣警察局大湖分局報請臺灣臺中地方法院檢察署檢察官偵查起訴。
    理  由
一、訊據被告甲○○對於右揭時、地連續施用第一級毒品安非他命多次之犯罪事實，
    於警詢及本院審理時均坦承不諱，其尿液經送檢驗結果，亦呈嗎啡陽性反應，有
    苗栗縣衛生局九十年十二月三十一日九十衛檢字第九○二二九一○號煙毒尿液檢
  驗成績書一紙在卷可稽，並有臺灣高等法院被告全國前案紀錄表、臺灣臺中地方
    法院檢察署刑案資料查註紀錄表在卷可查，足見被告自白與事實相符，其經觀察
    、勒戒認無繼續施用傾向為不起訴處分後，五年內再犯毒品危害防制條例第十條
    之罪，事證明確，犯行洵堪認定，應依法論科。
二、按施用毒品，觀察、勒戒認無繼續施用毒品傾向為不起訴處分後，五年內再犯毒
    品危害防制條例第十條之罪者，除應由法院裁定入戒治處所施以強制戒治外，並
    應進入審理程序審判，毒品危害防制條例第二十條第三項定有明文。查被告甲○
    ○曾因施用毒品案件，經送觀察、勒戒後，認無繼續施用毒品傾向，經臺灣臺中
    地方法院檢察署檢察官於民國八十七年十一月二十日，以八十七年度偵字第二四
    二六九號處分書為不起訴處分確定；復因施用第一級毒品，再送觀察、勒戒後，
    認有繼續施用毒品傾向，經臺灣臺中地方法院檢察署檢察官以八十九年度聲戒字
    第一○八三號聲請令入戒治處所施以強制戒治，由本院於八十九年八月五日，以
    八十九年毒聲字第四八一一號裁定令入戒治處所施以強制戒治，後經本院於九十
    年二月二十三日，以九十年毒聲字第九三○號裁定停止戒治，所餘戒治期間付保
    護管束，再由本院以九十年毒聲字三八三六號裁定撤銷停止戒治，所餘期間令入
    戒治施以強制戒治，又甲○○施用第一級毒品部分，經臺灣臺中地方法院檢察署
    檢察官以八十九年度毒偵字第四六四八號起訴書提起公訴，於八十九年九月六日
    ，由本院以八十九年度訴字第一八三一號判決，判處甲○○有期徒刑十月，有臺
    灣高等法院被告全國前案紀錄表、臺灣臺中地方法院檢察署刑案資料查註紀錄表
    在卷可查，被告係於前開療程中停止戒治交付保護管束期間內，再犯本件施用毒
    品案，該次強制戒治程序尚未完成，就施用毒品者著眼於其病患性質，重在治療
    之療程，同一療程既尚未完成而仍有施用毒品行為，則本件仍屬前開療程，惟犯
    罪時間係於前案判決確定後，為該確定判決既判力所不及。綜上，其經觀察、勒
    戒認無繼續施用毒品傾向為不起訴處分後，五年內三犯毒品危害防制條例第十條
    之罪，已如前述，揆諸上揭條文意旨，應進入審理程序審判。故核被告所為，係
    犯毒品危害防制條例第十條第一項施用第一級毒品罪。其持有毒品之低度行為，
    已為施用之高度行為所吸收，不另論罪。被告先後多次施用第一級毒品犯行，時
    間緊接，犯罪構成要件相同，顯係出於概括之犯意為之，為連續犯，依刑法第五
    十六條規定，以一罪論，並加重其刑。爰審酌被告一再施用毒品，經停止戒治交
    付保護管束期內，仍不知戒惕，又再次施用毒品，戕害自身健康，暨其智識、素
    行、犯罪之目的、動機、手段及犯後坦承一切態度良好等一切情狀，量處如主文
    所示之刑，並諭知如易科罰金之罰算標準，以資懲儆。
據上論斷，應依刑事訴訟法第二百九十九條第一項前段，毒品危害防制條例第十條第
一項、第二十條第三項前段，刑法第十一條前段、第五十六條，判決如主文。
本案經檢察官鄒千芝到庭執行職務
中      華      民      國      九十一    年      五    月      十六    日
                                臺灣臺中地方法院刑事第一庭
                                    審判長法  官  林  清  鈞
                                          法  官  鄭  文  祺
                                          法  官  黃  裕  仁
右正本證明與原本無異。
如不服本判決，應於送達後十日內向本院提出上訴狀（須附繕本），上訴於臺灣高等
法院臺中分院。
                                          書記官
中      華      民  國      九十一    年      五    月      十六    日
附錄本案論罪科刑法條
毒品危害防制條例第十條第一項
施用第一級毒品者，處六月以上五年以下有期徒刑。
